臺灣高等法院民事裁定　　　　　　　　　 96年度抗字第112號
抗　告　人　Eurone Te.
　　　　　　（荷商優能技術股份有限公司）
法定代理人　甲○○○○ ○○○.
代　理　人　李　旦律師
　　　　　　江俊賢律師
　　　　　　謝伊婷律師
相　對　人　乙○○
上列當事人間請求損害賠償事件，抗告人對於中華民國95年12月
21日臺灣板橋地方法院95年度訴字第2135號所為裁定，提起抗告
，本院裁定如下：
    主  文
原裁定廢棄。
    理  由
一、原裁定略以：抗告人為一外國股份有限公司，依其所主張之
    事實，其係以委任契約、不當得利、侵權行為等法律關係為
    請求權基礎，依涉外民事法律適用法第6、8、9 條規定，本
    件訴訟所應依據之準據法應為中華民國之法律。本件係抗告
    人對公司董事提起訴訟，應以公司之監察人為公司之法定代
    理人起訴，方符合公司法第213條規定。原法院於95年10 月
    19日、11月6日裁定限抗告人於收受裁定後5日內補正其法定
    代理人及其資格證明文件，該項裁定均已送達抗告人，詎未
    補正，應認其訴為不合法，爰將抗告人之訴及假執行之聲請
    均予駁回等情。
二、本件抗告意旨略以：抗告人係依荷蘭法律設立之公司，惟未
    經中華民國法律認許，依法不具有中華民國之法人人格，仍
    不失為非法人團體，且設有代表人或管理人，具有我國民事
    訴訟之當事人能力。抗告人依委任、不當得利及侵權行為等
    法律關係為請求權基礎，原法院未經開庭，何以遽為認定本
    件之本案準據法均為中華民國法律？如何適用中華民國之公
    司法第213條規定？ 且原法院裁定命補正時，並未記載應補
    正以「公司監察人」為法定代理人之證明文件，抗告人根本
    無從補正，原裁定應予廢棄等語。
三、經查：
  (一)抗告人於原法院起訴，依委任、侵權行為及不當得利等法律
    關係，請求相對人給付港幣94,194元及美金59,000元及自原
    審起訴狀繕本送達翌日起算之法定利息等情。抗告人係依荷
    蘭法律設立之公司，有抗告人提出之創設文件荷蘭文及中譯
    文可參（原法院卷第13-39 頁），則本件訴訟具有涉外因素
    ，而為涉外事件，抗告人既於中華民國提起訴訟，則有關訴
    訟程序之事項，應依法院地即中華民國之法律定之。
  (二)本件抗告人係依外國法律成立之法人，雖未經中華民國法律
    認許，惟其(1)具有一定名稱；(2)由Kao Cheng-Lu、Hsu Shen
    -Po及Chiu Kai-Pin 等三人發起設立，已發行股本18151.21
    歐元，有一定之財產；(3)有一定之事務所（設於Cobaltstra
    at 22, 2718RM Zoetermeer Netherlands. TheNetherlands
    .）。(4)設有代表人：Chang,Chong Ting 等情，有抗告人提
    出之創設文件荷蘭文及中譯文（原審卷第13 -39頁）、海牙
    工商總會之工商登記資料（原審卷第93頁）在卷可按，核與
    中華民國民事訴訟法第40條第3項規定之 「非法人團體」要
    件相符，而具有當事人能力，得為本件訴訟之原告無訛。
  (三)依上所陳，抗告人依法院地即中華民國民事訴訟法之規定，
    係以非法人團體之地位而為當事人，非以股份有限公司之地
    位為當事人，且依卷附海牙工商總會登記資料，其代表人已
    記載： Chang, Chong Ting，則原法院逕依中華民國公司法
    中針對股份有限公司之規定予以適用，已非無疑。且原法院
    並未開庭，於95年10月19日、11月6 日發函通知抗告人命補
    法定代理人資格之證明文件時，復未詳述法定代理人資格欠
    缺之理由，即逕以抗告人未補正為由駁回抗告人之起訴及假
    執行之聲請，顯有未洽。抗告論旨指摘原裁定不當，求予廢
    棄，為有理由，爰裁定如主文所示，發回原法院另為適切之
    處理。
四、據上論結：本件抗告為有理由，依民事訴訟法第492 條，裁
    定如主文。
中　　華　　民　　國　　96　　年　　1　　 月　　31　　日
                    民事第一庭
                        審判長法　官  張耀彩
　　　　　　　　　　　        法　官　盧彥如
　　　　　　　　　　　        法　官　林金吾
正本係照原本作成。
本裁定除以適用法規顯有錯誤為理由，並經本院許可外，不得再
抗告。如提起再抗告，應於收受後10日內委任律師為訴訟代理人
向本院提出再抗告狀。並繳納再抗告費新台幣１千元。
中　　華　　民　　國　　96　　年　　1 　　月　　31　　日
                              書記官  張淑芳
